# 请教关于非经常性损益净额和归母的非经常性损益的计算

提问人：vienne007 时间：2018-03-04 14:39:44
请教一下当期非经常性损益明细表”中非经常性损益的所得税影响数和归属于少数股东的非经常性损益净影响数（税后）的计算方法项 目 本期发生额 母公司权益法核算的联营企业，其净利润中含的非经常性损益 600 万子公司项目由于政府原因的存货减值 -800万除上述各项之外的其他营业外收入和支出 -10万 非经常性损益总额 -210万 减：非经常性损益的所得税影响数 减：归属于少数股东的非经常性损益净影响数（税后） 归属于公司普通股股东的非经常性损益 1 、非经常性损益的所得税影响数：是按照该非经常性因素在子公司的计提的当期所得税费用之和确定吗？
（ 1 ）子公司存货减值-800万是否要还原到子公司考虑。子公司减值没有税务备案，调整增加应纳税所得额以后，当期所得税费用仍然为 0 ，在合并层面 “非经常性损益的所得税影响数”也是为 0 吗？
（ 2 ）"权益法核算的联营企业，其净利润中含的非经常性损益 600 万，由于已在联营企业交过税，“非经常性损益的所得税影响数”也是 0 ？
（ 3 ）除上述各项之外的其他营业外收入和支出：是否看在子公司是否纳税，如果子公司亏损，计提当期所得税费用为 0 ，则这里也不计算 “非经常性损益的所得税影响数”？
2 、归属于少数股东的非经常性损益净影响数（税后） 是否按照各项非经常性损益因素×（1-所得税率）后，按子公司持股比例计算的少数股东损益之和。
（ 1 ）子公司存货减值-800×（1-25%）×持股比例49%， （ 2 ）母公司权益法核算的联营企业，其净利润中含的非经常性损益 600万，不计算少数股东损益。
（ 3 ）除上述各项之外的其他营业外收入和支出总共-10万，还原到各子公司，用子公司（营业外收入-营业外支出）×子公司少数股权比例。
还请指导，谢谢！

回答人：chenyiwei
1 、（ 1 ）是。 （ 2 ）不一定，取决于日后该项暂时性差异的收回方式，如果拟处置股权的，则本企业层面该项非经常性损益仍有所得税影响（确认递延所得税负债）。 （ 3 ）所得税影响既要考虑当期所得税影响，又要考虑递延所得税影响。可参考《瑞华研究 2010～ 2016 汇编》之“问题5-4-8（关于非经常性损益的所得税影响金额）”、“问题5-4-9（非经常性损益项目所得税影响数的计算）”。
2 、非经常性损益的少数股权影响是在税后影响数基础上，对发生在非全资子公司的非经常性损益项目，按照该子公司的权益比例分配给少数股东的金额。你的理解基本合理。